【裁判字號】    89,訴,1472
【裁判日期】    900427
【裁判案由】    勞保
【裁判全文】
臺北高等行政法院判決                            八十九年度訴字第一四七二號
                              .
    原      告    甲○○
    被      告    勞工保險局
    代  表  人    郭芳煜總經.
    訴訟代理人    乙○○
                  丙○○
右當事人間因勞保事件，原告不服行政院勞工委員會中華民國八十九年七月三十一日
台八十九勞訴字第三二四四二號訴願決定，提起行政訴訟，本院判決如左︰
    主      文
原告之訴駁回。
訴訟費用由原告負擔。
    事      實
一、事實概要：緣原告因罹患急性心肌梗塞，遂檢具中山醫學院附設孫中山先生紀念
    醫院民國八十七年十二月八日出具之殘廢診斷書向被告申請殘廢給付。經被告審
    查後認不符勞工保險殘廢給付標準表規定之給付範圍，而予以否准。原告不服，
    申請爭議審議亦遭駁回，乃提起訴願，仍遭決定駁回，遂向本院提起行政訴訟。
二、兩造之聲明：
  (一)原告聲明：被告勞保局應賠付本人勞保殘廢給付標準表第四十七項第七等級四四
    ０日的殘廢給付及自申請勞保殘廢給付之日起第十一日至清償日止，按年息百分
    之五計算利息。（依起訴狀所載）
  (二)被告聲明：原告之訴駁回。
三、兩造之爭點：原告之心臟功能經ＰＴＣＡ及支架治療後是否仍符勞工保險殘廢給
    付標準表之殘廢給付標準？
  （一）原告主張之理由：原告未於言詞辯論期日到場，據其所提訴狀陳述如左：
１、原告於八十七年四月十二日因急性心肌梗塞，並於八十八年二月二十六日向被告
    申請殘廢給付，被告卻以原告心臟功能經PTCA後有改善，且冠狀動脈經 PTCA 及
    支架治療後亦有改善，所患未符勞工保險殘廢給付標準表規定而未予給付。又原
    告依據中山醫學院附設孫中山先生紀念醫院於八十七年十二月八日開據之勞保殘
    廢診斷書第二十四欄，醫師明確表示心臟功能不全，只宜從事輕便工作，應符合
    勞保殘廢給付標準表第四十七項第七等及四四０日的殘廢給付，但被告卻未為給
    付。
２、原告特於八十九年九月二十七日請醫生詳細再鑑定說明原告之病況，依勞保殘廢
    診斷書第二十欄說明，雖經植入冠狀動脈血管支架，其心臟功能仍存有障礙，僅
    能從事輕便工作，應完全符合勞保殘廢給付標準表第四十七項第七等及四四０日
    給付。
  （二）被告答辯之理由：
    按「被保險人因普通傷害或罹患普通疾病，經治療終止後，如身體遺存障害適合
    殘廢給付標準表規定之項目，並經保險人自設或特約醫院診斷為永久殘廢者，得
    按其平均月投保薪資，依同表規定之殘廢等級及給付標準’一次請領殘廢補助費
    ．．．。被保險人領取普通傷病給付期滿，或其所患普通傷病經治療一年以上尚
    未痊癒，如身體遺存障害，適合殘廢給付標準表規定之項目，並經保險人自設或
    特約醫院診斷為永不能復原者，得比照前項規定辦理。」勞工保險條例第五十三
    條定有明文。又勞工保險殘廢給付標準表第四十七項規定「胸腹部臟器機能遺存
    顯著障害，終身祇能從事輕便工作者。」為第七等級殘廢，給付標準四四０日。
    勞工保險殘廢給付標準表胸腹部臟器障害附註一，胸腹部臟器：（一〉胸部臟器
    ，包括心臟、心囊、主動脈、．．．等。附註二，胸腹部臟器障害等級之審定：
    胸腹部臟器機能遺存障害，須將症狀綜合衡量，永久喪失勞動能力與影響其日常
    生活活動或社會生活活動之狀況及需他人扶助之情形，比照精神、神經障害等級
    審定基本原則、綜合審定其等級。附註六「胸腹部臟器機能遺存障害者」係指胸
    腹部遺存機能障害，致工作上確有明顯之阻害而由醫學上可予證明者．．．。本
    件原告以罹患急性心肌梗塞，申請殘廢給付，據所送中山醫學院附設孫中山先生
    紀念醫院八十七年十二月八日出具之殘廢診斷書載，原告係急性心肌梗塞致心肌
    功能不全致殘，案經被告向該院調取原告全份病歷影本，並經被告特約醫師審查
    ，判定原告心臟功能經PTCA後有改善，且冠狀動脈經PTCA及支架治療之後可改善
    預後，所患不符合勞工保險殘廢給付標準表規定之給付標準，被告乃核定原告所
    請殘廢給付應不予給付，揆諸首揭規定，並無不合。至原告主張依其八十九年九
    月二十七日殘廢診斷書第二十欄說明略以：雖經植入冠狀動脈血管支架，其心臟
    功能仍存有障礙，僅能從事輕便工作，應符合勞工保險殘廢給付標準表第四十七
    項之殘廢等級云云乙節，惟本件原處分給係以原告八十七年十二月二十一日申請
    殘廢給付時檢附之資料及相關病歷作為核定依據，原告所提之新事證並未曾經過
    被告審酌，尚難執為本件原處分有所違誤之論據，併予指明。
    理      由
一、本件原告經合法通知，未於言詞辯論期日到場，核無行政訴訟法第二百十八條準
    用民事訴訟法第三百八十六條所列各款情形，爰依被告之聲請，由其一造辯論而
    為判決，合先敘明。
二、按「被保險人因普通傷害或罹患普通疾病，經治療終止後，如身體遺存障害適合
    殘廢給付標準表規定之項目，並經保險人自設或特約醫院診斷為永久殘廢者，得
    按其平均月投保薪資，依同表規定之殘廢等級及給付標準’一次請領殘廢補助費
    ．．．。被保險人領取普通傷病給付期滿，或其所患普通傷病經治療一年以上尚
    未痊癒，如身體遺存障害，適合殘廢給付標準表規定之項目，並經保險人自設或
    特約醫院診斷為永不能復原者，得比照前項規定辦理。」勞工保險條例第五十三
    條定有明文。又勞工保險殘廢給付標準表第四十七項規定「胸腹部臟器機能遺存
    顯著障害，終身祇能從事輕便工作者。」為第七等級殘廢，給付標準四四０日。
    再勞工保險殘廢給付標準表胸腹部臟器障害附註一，胸腹部臟器：（一〉胸部臟
    器，包括心臟、心囊、主動脈、．．．等。附註二，胸腹部臟器障害等級之審定
    ：胸腹部臟器機能遺存障害，須將症狀綜合衡量，永久喪失勞動能力與影響其日
    常生活活動或社會生活活動之狀況及需他人扶助之情形，比照精神、神經障害等
    級審定基本原則、綜合審定其等級。附註六「胸腹部臟器機能遺存障害者」係指
    胸腹部遺存機能障害，致工作上確有明顯之阻害而由醫學上可予證明者．．．。
    本件原告係以心肌梗塞申請殘廢給付，依中山醫學院附設孫中山先生紀念醫院八
    十七年十二月八日出具之殘廢診斷書及原告病歷影本所載，原告乃急性心肌梗塞
    至心肌功能不全致殘，惟其心臟功能經PTCA後有改善，且其冠狀動脈經PTCA及支
    架治療之後可改善預後，被告以其所患不在勞工保險條例第五十三條附表即勞工
    保險殘廢給付標準表規定給付範園，而否准所請，揆諸前開規定，其處分洵無違
    誤，訴願決定予以維持，亦無不合，原告起訴意旨，難謂為有理由，應予駁回。
據上論結，原告之訴為無理由，依行政訴訟法第二百十八條、民事訴訟法第三百八十
五第一項前段、行政訴訟法條第九十八條第三項前段，判決如主文。
中      華      民      國     九十     年      四      月    二十七    日
                          臺北高等行政法院  第一庭
                                            審判長  法  官  鄭忠仁
                                                    法  官  楊莉莉
                                                    法  官  林育如
右為正本係照原本作成。
如不服本判決，應於送達後二十日內，向本院提出上訴狀並表明上訴理由，如於本判
決宣示後送達前提起上訴者，應於判決送達後二十日內補提上訴理由書（須按他造人
數附繕本）。
中      華      民      國     九十     年      五      月      一      日
                                                    書記官  王永昌


司法院資訊處製作；財團法人民間司法改革基金會備份。
